【裁判字號】    99,易,1960
【裁判日期】    991130
【裁判案由】    妨害自由等
【裁判全文】
臺灣高雄地方法院刑事判決              99年度易字第1960號
公  訴  人  臺灣高雄地方法院檢察署檢察官
被      告  陳雪美
選任辯護人  孫志鴻律師
被      告  陳希禎
上列被告等因恐嚇等案件，經檢察官提起公訴（98年度偵字第24
118 、35230 號），被告二人就被訴事實均為有罪之陳述，本院
依法裁定以簡式審判程序審理，並判決如下：
    主  文
陳雪美犯非法持有刀械罪，處拘役參拾日，如易科罰金，以新台
幣壹仟元折算壹日。扣案如附表三編號1 所示之物，沒收之；又
共同犯如附表一編號1 至28所示之重利罪，共貳拾捌罪，各處如
附表一編號1 至28「宣告刑」欄所示之刑。扣案如附表三編號2
至4 所示之物，均沒收之；又共同犯如附表二編號1 、3 所示之
恐嚇危害安全罪，共貳罪，各處如附表二編號1 、3 「宣告刑」
欄所示之刑；又犯如附表二編號2 所示之恐嚇危害安全罪，處如
附表二編號2 「宣告刑」欄所示之刑。應執行拘役壹佰壹拾玖日
，如易科罰金，以新臺幣壹仟元折算壹日。扣案如附表三編號1
至4 所示之物，均沒收之。
陳希禎共同犯如附表一編號1 至28所示之重利罪，共貳拾捌罪，
各處如附表一編號1 至28「宣告刑」欄所示之刑。扣案如附表三
編號2 至4 所示之物，均沒收之；又共同犯如附表二編號1 、3
所示之恐嚇危害安全罪，共貳罪，各處如附表二編號1 、3 「宣
告刑」欄所示之刑。應執行拘役壹佰日，如易科罰金，以新臺幣
壹仟元折算壹日。扣案如附表三編號2 至4 所示之物，均沒收之
。
    事  實
一、陳雪美明知匕首係政府明令管制之刀械，未經許可，不得擅
    自持有，竟基於持有管制刀械之犯意，自民國80年某日起，
    未取得主管機關之許可，即擅自持有管制刀械之匕首1 把。
二、陳雪美、陳希禎及任中傑（任中傑涉嫌與陳雪美、陳希禎共
    同貸款予洪林美慧、朱碧蕙、孫曉嵐【即附表一編號22至28
    部分】明知附表一編號1 至28而涉犯重利犯行部分，由本院
    俟任中傑到案後另行審結）所示之人，均因經濟狀況困窘且
    需錢急迫，竟共同基於乘他人急迫而貸以金錢，並取得與原
    本顯不相當重利之犯意聯絡，於附表一編號1 至28所示之時
    間、地點，分別貸款予附表一編號1 至28所示之人，以獲取
    與原本顯不相當之重利（年息介於60﹪至720 ﹪，詳如附表
    一「計息方式」欄所載）。
三、嗣朱淑惠、賴淑真、孫曉嵐3 人因借款後，未如期清償本金
    、利息，陳雪美、陳希禎為確保對其等借款之債權能確實獲
    得清償，竟另行基於恐嚇之犯意，分別於附表二所示之時間
    、地點，以附表二所示之方式，分別對朱淑惠（由陳雪美、
    陳希禎共同為之）、賴淑真（僅由陳雪美單獨為之）、孫曉
    嵐（由陳雪美、陳希禎、任中傑共同為之，任中傑部分俟其
    到案後由本院另行審結）3 人言語恐嚇，致朱淑惠、賴淑真
    、孫曉嵐3 人心生畏懼，分別足生危害朱淑惠、賴淑真、孫
    曉嵐3 人之生命及身體安全（恐嚇對象、時間、地點及內容
    ，以及陳雪美、陳希禎、任中傑各人實際參與狀況，均詳如
    附表二「恐嚇時間、地點及方式」欄所載）。
四、嗣於98年8 月11日，為法務部調查局高雄市調查處調查員持
    本院核發之搜索票，在陳雪美位於高雄市○○區○○路92號
    5 樓之3 住處內查獲，並扣得陳雪美所有如附表三編號1 所
    示之匕首1 把、附表三編號2 至4 所示供重利犯罪所用或因
    重利犯罪所得之保管條1 冊、證件影本1 冊、帳證記事簿3
    冊，及與本案犯罪無關如附表四編號1 至4 所示彈簧條1支
    、書狀1 冊、委任契約書1 張、票據1 冊等物。
五、案經黃鳳淑、朱淑惠、洪林美慧、朱德田、賴淑真、楊明富
    、王惠珍、林欣怡、朱碧蕙及孫曉嵐訴由法務部調查局高雄
    市調查處移請臺灣高雄地方法院檢察署檢察官偵查起訴。
    理  由
一、本案被告陳雪美所犯槍砲彈藥刀械管制條例第14條第3 項之
    非法持有管制刀械罪、刑法第305 條之恐嚇危害安全罪、第
    344 條之重利罪，被告陳希禎所犯刑法第305 條之恐嚇危害
    安全罪、第344 條之重利罪，均係屬死刑、無期徒刑、最輕
    本刑為3 年以上有期徒刑以外之罪，其等就前揭被訴事實均
    為有罪之陳述，經依法告知簡式審判程式之旨，並聽取當事
    人之意見後，本院認無不得或不宜改依簡式審判程式進行之
    情形，爰依刑事訴訟法第273 條之1 第1 項規定，裁定本件
    進行簡式審判程式，合先敘明。
二、上揭犯罪事實，業據被告陳雪美、陳希禎於本院審理中坦承
    不諱（本院卷第138 、176 至178 頁），核與證人即告訴人
    黃鳳淑、楊明富、林秀美即林欣怡、朱碧蕙於法務部調查局
    高雄市調查處詢問及檢察官訊問時具結之證述（調查卷第7
    至9 、11至13、15至17頁、98偵24118 卷第9 至10、12至13
    、96至98、117 至119 、174 至175 、180 頁、98偵35230
    卷(二)第205 頁），證人即告訴人洪林美慧於法務部調查局高
    雄市調查處詢問之證述（調查卷第1 至4 頁），證人即告訴
    人朱德田、王惠珍於檢察官訊問時具結之證述（98偵24118
    卷第155 頁、98偵35230 卷(二)第23至24頁），證人即告訴人
    朱淑惠、賴淑真、孫曉嵐於法務部調查局高雄市調查處詢問
    、檢察官訊問及本院審理時具結證述之內容（調查卷第15至
    17、28至31頁、98偵24118 卷第14至15、85至87、117 至11
    9 、175 頁、98偵35230 卷(二)第186 至188 頁、本院卷第74
    至92頁），大致相符。此外，復有法務部調查局高雄市調查
    處搜索、扣押筆錄及扣押物品目錄表（98偵24118 卷第25至
    28頁）、黃鳳淑、朱淑惠、洪林美慧、朱德田、賴淑真、楊
    明富、王惠珍、林欣怡、朱碧蕙及孫曉嵐等人身分證影本及
    借款時簽立之保管條等借款資料（98偵24118 卷第67至71頁
    、98偵35230 卷(一)第35至38、42至44、52、55至57、62、66
    至68、113 至116 、155 至157 頁），及帳證記事簿3 本等
    物在卷可稽。另扣案之匕首1 把，經高雄市政府刀械鑑驗小
    組鑑定結果，認該匕首刀刃32.5公分、刀柄13公分、刀刃兩
    面開鋒且相稱，與查禁刀械之匕首等12種查禁刀械之要件及
    圖例說明相符相，故認定為管制刀械（匕首），亦有卷附99
    年1 月8 日高市警三一分偵字第0990000513號函檢附之鑑定
    結果紀錄表在卷可按（98偵35230 卷(一)第15至16頁）。從而
    ，被告2 人上開自白均核與事實相符，自可採為認定事實之
    證據。是本案事證明確，被告陳雪美涉犯非法持有管制刀械
    、附表一所示之重利、及附表二所示之恐嚇危害安全之犯行
    ，被告陳希禎涉犯附表一所示之重利、及附表二編號1 、3
    所示之恐嚇危害安全之犯行，均堪以認定，應分別依法論罪
    科刑。
三、核被告陳雪美就事實欄一部分所為，係犯槍砲彈藥刀械管制
    條例第14條第3 項之非法持有管制刀械罪、就事實欄二部分
    （即附表一編號1 至28）所為，均係犯刑法第344 條之重利
    罪（共28罪）、就事實欄三部分（即附表二編號1 至3 ）所
    為，均係犯刑法第305 條之恐嚇危害安全罪（共3 罪）。被
    告陳希禎就事實欄二部分（即附表一編號1 至28）所為，均
    係犯刑法第344 條之重利罪（共28罪）、就事實欄三部分（
    即附表二編號1 、3 ）所為，均係犯刑法第305 條之恐嚇危
    害安全罪（共2 罪）。被告陳雪美、陳希禎就附表一編號1
    至21所示之重利罪，被告陳雪美、陳希禎與任中傑，就附表
    一編號22至28所示之重利罪，被告陳雪美、陳希禎，就附表
    二編號1 所示之恐嚇危害安全罪，及被告陳雪美、陳希禎、
    任中傑就附表二編號3 所示之恐嚇危害安全罪，均有犯意聯
    絡及行為分擔，而應論以共同正犯。被告陳雪美、陳希禎所
    犯前開各罪間，犯意各別、行為互殊，均應予以分論併罰。
    公訴意旨雖認被告陳雪美、陳希禎就附表二編號1 、3 所示
    之恐嚇危害安全犯行，與其等對朱淑惠、孫曉嵐所為之重利
    犯行，被告陳雪美就附表二編號2 所示之恐嚇危害安全犯行
    ，與其對賴淑真所為之重利犯行，均係一行為觸犯數罪名之
    想像競合，認有裁判上一罪關係，容有誤會，然此部分業經
    公訴檢察官以補充理由書予以更正，附此敘明。
四、本院審酌被告陳雪美無視政府嚴禁非法持有刀械，竟長期非
    法持有管制刀械，有破壞社會治安之虞，及被告陳雪美、陳
    希禎均為圖謀取不法暴利，分別貸款予附表一所示之被害人
    ，並收取高額之重利（借款年息介於60﹪至720 ﹪間），且
    都已收取一期以上之利息，壓榨需款孔急之被害人，破壞正
    常金融秩序；又被告陳雪美、陳希禎僅因如附表二所示之被
    害人未如期繳交金錢，不思循理性、和平之方式謀求解決，
    即率以言詞恐嚇之方式，出言恫嚇被害人，致使被害人生活
    於恐懼中，所為均不足取，惟念及被告陳雪美並無不良前科
    素行，有臺灣高等法院被告前案紀錄表在卷可按，素行尚佳
    ，及持有管制刀械並未用以其他犯罪，且犯後坦承全部犯行
    ，並與被害人孫曉嵐達成和解，有卷附和解書1 紙在卷可稽
    （本院卷第97頁），犯後態度尚佳；被告陳希禎則除於90年
    間曾因妨害家庭罪經判處有期徒刑3 月，緩刑2 年確定外，
    尚無任何犯罪之前科紀錄，有臺灣高等法院被告前案紀錄表
    在卷可佐，素行尚可，且犯後坦承全部犯行，態度尚佳，及
    被告二人犯罪動機均在於貪圖暴利，且借款利率甚高，獲取
    不法利益頗多，並使用恐嚇手段迫使借款人還錢，危害社會
    安寧秩序之考量等一切情狀，就陳雪美非法持有刀械部分，
    量處拘役30日，及陳雪美、陳希禎就重利、恐嚇部分，分別
    量處如附表一、二所示之刑，並分別定其等應執行之刑如主
    文所示，暨分別諭知易科罰金之折算標準。另被告陳雪美雖
    罹患左側乳癌術後疑兩側肺移轉、重度憂鬱症等疾病，有卷
    附高雄市立聯合醫院診斷證明書2 紙、阮綜合醫院診斷證明
    書1 紙（98偵24118 卷第120 、121 頁、98偵35230 卷(二)第
    152 頁）可按，身體健康狀況非佳，然被告陳雪美長期貪圖
    暴利，趁他人需款孔急之際，貸予金錢，並收取高額不法利
    益，且使用言語恐嚇手段迫使借款人還錢，造成被害人身心
    恐懼，縱事後已與其中一被害人孫曉嵐達成和解，然仍不宜
    予以緩刑之宣告，併此敘明。
五、至扣案如附表三編號1 所示之匕首1 把，為管制刀械，屬違
    禁物，不問屬於犯罪行為人所有與否，應依刑法第38條第1
    項第1 款規定，宣告沒收。又附表三編號2 至4 所示之保管
    條1 冊、證件影本1 冊、帳證記事簿3 冊，均為被告陳雪美
    所有，且供犯前揭重利犯行所用，或因犯前揭重利犯行所得
    之物，業據其供述在卷（98偵24118 卷第41頁），應依刑法
    第38條第1 項第2 款、第3 款規定宣告沒收之，並依共犯責
    任共同原則，於被告陳希禎主文項下，併宣告沒收之。另附
    表四編號1 至3 所示之彈簧條1 支、書狀1 冊、委任契約書
    1 張，均與本案犯罪無關，依法不得沒收。至於附表四編號
    4 所示之票據1 冊，雖係本件重利罪之各被害人交付被告陳
    雪美、陳希禎供作質押擔保之用，若借款人嗣後清償借款本
    息，被告二人仍須將該等物品分別返還於各該被害人，依最
    高法院92年度台上字第2923號判決意旨，自難認係屬於被告
    二人所有，爰不予宣告沒收。
據上論斷，應依刑事訴訟法第273 條之1 、第299 條第1 項前段
，槍砲彈藥刀械管制條例第14條第3 項，刑法第11條前段、第28
條、第305 條、第344 條、第41條第1 項前段、第38條第1 項第
1 款、第2 款、第3 款、第51條第6 款，刑法施行法第1 條之1
，判決如主文。
本案經檢察官李宜穎到庭執行職務。
中    華    民    國    99    年    11    月    30    日
                    刑事第六庭  法  官  曾仁勇
以上正本證明與原本無異。
如不服本判決應於收受送達後10日內向本院提出上訴書狀，並應
敘述具體理由；如未敘述上訴理由者，應於上訴期間屆滿後20日
內向本院補提理由書（均須按他造當事人之人數附繕本）「切勿
逕送上級法院」。
中    華    民    國    99    年    11    月    30    日
                                書記官  王紀芸
附錄本判決論罪法條：
槍砲彈藥刀械管制條例第14條第3項
未經許可，持有或意圖販賣而陳列刀械者，處1 年以下有期徒刑
、拘役或新台幣50萬元以下罰金。
中華民國刑法第305條
以加害生命、身體、自由、名譽、財產之事，恐嚇他人致生危害
於安全者，處2 年以下有期徒刑、拘役或3 百元以下罰金。
中華民國刑法第344條
乘他人急迫、輕率或無經驗貸以金錢或其他物品，而取得與原本
顯不相當之重利者，處1 年以下有期徒刑、拘役或科或併科1千
元以下罰金。
附表一  重利部分
┌─┬────┬────┬──────┬──────┬─────┬─────────┬───────┬───────────┬──────┐
│編│被害人  │借款時間│借款地點    │擔保方式    │借款金額（│計息方式          │行為人        │宣告刑                │應沒收之物  │
│號│        │        │            │            │新台幣）  │                  │              │                      │            │
├─┼────┼────┼──────┼──────┼─────┼─────────┼───────┼───────────┼──────┤
│1 │黃鳳淑  │96.10.30│高雄市苓雅區│提供身分證影│4 萬5 千元│借1 萬元先預扣利息│陳雪美、陳希禎│各處拘役參拾日，如易科│扣案如附表三│
│  │        │        │永泰路92號5 │本、簽立本票│          │1 千元，每10日為1 │              │罰金，以新臺幣壹仟元折│編號2 至4 所│
│  │        │        │樓之3       │及保管條    │          │期，每期利息1 千元│              │算壹日。              │示之物，均沒│
│  │        │        │            │            │          │（年息約405%）    │              │                      │收之。      │
├─┼────┼────┼──────┼──────┼─────┼─────────┼───────┼───────────┼──────┤
│2 │黃鳳淑  │97.3.27 │同上        │同上        │4 萬元    │同上              │同上          │同上                  │同上        │
├─┼────┼────┼──────┼──────┼─────┼─────────┼───────┼───────────┼──────┤
│3 │朱淑惠  │96.12.5 │高雄市苓雅區│同上        │2 萬元    │借2 萬元先預扣利息│同上          │同上                  │同上        │
│  │        │        │苓雅一路219 │            │          │3 千元，每10日為1 │              │                      │            │
│  │        │        │號          │            │          │期，每期利息3千元 │              │                      │            │
│  │        │        │            │            │          │（年息約644%）    │              │                      │            │
├─┼────┼────┼──────┼──────┼─────┼─────────┼───────┼───────────┼──────┤
│4 │洪林美慧│96.12.19│高雄市苓雅區│同上        │3 萬元    │借1 萬元先預扣利息│同上          │同上                  │同上        │
│  │        │        │永泰路92號樓│            │          │1 千元，每10日為1 │              │                      │            │
│  │        │        │下便利商店前│            │          │期，每期利息1 千元│              │                      │            │
│  │        │        │            │            │          │（年息約405%）    │              │                      │            │
├─┼────┼────┼──────┼──────┼─────┼─────────┼───────┼───────────┼──────┤
│5 │洪林美慧│97.3.5  │同上        │同上        │3 萬元    │同上              │同上          │同上                  │同上        │
├─┼────┼────┼──────┼──────┼─────┼─────────┼───────┼───────────┼──────┤
│6 │朱德田  │96.12.27│同上        │同上        │2 萬元    │借2 萬元先預扣利息│同上          │同上                  │同上        │
│  │        │        │            │            │          │1 千5 百元，每10日│              │                      │            │
│  │        │        │            │            │          │為1期 ，每期利息1 │              │                      │            │
│  │        │        │            │            │          │千5 百元（年息約29│              │                      │            │
│  │        │        │            │            │          │5% ）             │              │                      │            │
├─┼────┼────┼──────┼──────┼─────┼─────────┼───────┼───────────┼──────┤
│7 │朱德田  │97.2.16 │同上        │同上        │1 萬元    │借1 萬元先預扣利息│同上          │同上                  │同上        │
│  │        │        │            │            │          │1 千元，每10日為1 │              │                      │            │
│  │        │        │            │            │          │期，每期利息1 千元│              │                      │            │
│  │        │        │            │            │          │（年息約405%）    │              │                      │            │
├─┼────┼────┼──────┼──────┼─────┼─────────┼───────┼───────────┼──────┤
│8 │賴淑真  │97.9.5  │同上        │同上        │6 萬元    │同上              │同上          │同上                  │同上        │
├─┼────┼────┼──────┼──────┼─────┼─────────┼───────┼───────────┼──────┤
│9 │賴淑真  │97.9.13 │同上        │同上        │3 萬元    │同上              │同上          │同上                  │同上        │
├─┼────┼────┼──────┼──────┼─────┼─────────┼───────┼───────────┼──────┤
│10│賴淑真  │97.9.15 │同上        │同上        │4 萬元    │同上              │同上          │同上                  │同上        │
├─┼────┼────┼──────┼──────┼─────┼─────────┼───────┼───────────┼──────┤
│11│楊明富  │97.9.13 │同上        │同上        │1 萬元    │同上              │同上          │同上                  │同上        │
├─┼────┼────┼──────┼──────┼─────┼─────────┼───────┼───────────┼──────┤
│12│楊明富  │97.10.9 │同上        │同上        │1 萬元    │同上              │同上          │同上                  │同上        │
├─┼────┼────┼──────┼──────┼─────┼─────────┼───────┼───────────┼──────┤
│13│楊明富  │98.1.7  │同上        │同上        │1 萬元    │同上              │同上          │同上                  │同上        │
├─┼────┼────┼──────┼──────┼─────┼─────────┼───────┼───────────┼──────┤
│14│楊明富  │98.7.3  │同上        │同上        │1 萬元    │同上              │同上          │同上                  │同上        │
├─┼────┼────┼──────┼──────┼─────┼─────────┼───────┼───────────┼──────┤
│15│楊明富  │98.7.31 │同上        │同上        │1 萬元    │同上              │同上          │同上                  │同上        │
├─┼────┼────┼──────┼──────┼─────┼─────────┼───────┼───────────┼──────┤
│16│王惠珍  │97.10.1 │同上        │同上        │1 萬元    │年息約60﹪        │同上          │同上                  │同上        │
├─┼────┼────┼──────┼──────┼─────┼─────────┼───────┼───────────┼──────┤
│17│王惠珍  │97.10.16│同上        │同上        │6 萬元    │同上              │同上          │同上                  │同上        │
├─┼────┼────┼──────┼──────┼─────┼─────────┼───────┼───────────┼──────┤
│18│王惠珍  │97.12.18│同上        │同上        │3 萬元    │同上              │同上          │同上                  │同上        │
├─┼────┼────┼──────┼──────┼─────┼─────────┼───────┼───────────┼──────┤
│19│林欣怡  │98.6.17 │同上        │簽立保管條  │1 萬元    │借1 萬元先預扣利息│同上          │同上                  │同上        │
│  │即林秀美│        │            │            │          │1 千元，每10日為1 │              │                      │            │
│  │        │        │            │            │          │期，每期利息1 千元│              │                      │            │
│  │        │        │            │            │          │（年息約405%）    │              │                      │            │
├─┼────┼────┼──────┼──────┼─────┼─────────┼───────┼───────────┼──────┤
│20│林欣怡  │98.6.25 │同上        │同上        │1 萬元    │同上              │同上          │同上                  │同上        │
│  │即林秀美│        │            │            │          │                  │              │                      │            │
├─┼────┼────┼──────┼──────┼─────┼─────────┼───────┼───────────┼──────┤
│21│林欣怡  │98.8.5  │同上        │同上        │4 萬元    │同上              │同上          │同上                  │同上        │
│  │即林秀美│        │            │            │          │                  │              │                      │            │
├─┼────┼────┼──────┼──────┼─────┼─────────┼───────┼───────────┼──────┤
│22│洪林美慧│97.4.15 │同上        │提供身分證影│2 萬元    │同上              │陳雪美、陳希禎│同上                  │同上        │
│  │        │        │            │本、簽立本票│          │                  │、任中傑（任中│                      │            │
│  │        │        │            │及保管條    │          │                  │傑涉案部分由本│                      │            │
│  │        │        │            │            │          │                  │院嗣任中傑到案│                      │            │
│  │        │        │            │            │          │                  │後另行審結）  │                      │            │
├─┼────┼────┼──────┼──────┼─────┼─────────┼───────┼───────────┼──────┤
│23│洪林美慧│97.4.20 │同上        │同上        │2 萬元    │同上              │同上          │同上                  │同上        │
├─┼────┼────┼──────┼──────┼─────┼─────────┼───────┼───────────┼──────┤
│24│朱碧蕙  │97.3.4  │同上        │簽立保管條  │2 萬元    │借2 萬元先預扣3 千│同上          │同上                  │同上        │
│  │        │        │            │            │          │元，每10日1 期，每│              │                      │            │
│  │        │        │            │            │          │期利息3 千元（年息│              │                      │            │
│  │        │        │            │            │          │約644﹪）         │              │                      │            │
├─┼────┼────┼──────┼──────┼─────┼─────────┼───────┼───────────┼──────┤
│25│孫曉嵐  │97.6.12 │同上        │提供身分證影│2 萬元    │同上              │同上          │同上                  │同上        │
│  │        │        │            │本、簽立本票│          │                  │              │                      │            │
│  │        │        │            │及保管條    │          │                  │              │                      │            │
├─┼────┼────┼──────┼──────┼─────┼─────────┼───────┼───────────┼──────┤
│26│孫曉嵐  │97.6.28 │同上        │同上        │2 萬元    │同上              │同上          │同上                  │同上        │
├─┼────┼────┼──────┼──────┼─────┼─────────┼───────┼───────────┼──────┤
│27│孫曉嵐  │97.7.10 │同上        │同上        │2 萬元    │同上              │同上          │同上                  │同上        │
├─┼────┼────┼──────┼──────┼─────┼─────────┼───────┼───────────┼──────┤
│28│孫曉嵐  │98.3.18 │同上        │同上        │4 萬元    │借4 萬元先預扣8 千│同上          │同上                  │同上        │
│  │        │        │            │            │          │元，每10日1 期，每│              │                      │            │
│  │        │        │            │            │          │期利息8 千元（年息│              │                      │            │
│  │        │        │            │            │          │約720﹪）         │              │                      │            │
└─┴────┴────┴──────┴──────┴─────┴─────────┴───────┴───────────┴──────┘
附表二  恐嚇部分
┌──┬───┬──────────────────────┬───┬────────┐
│編號│被害人│恐嚇時間、地點及方式                        │行為人│宣告刑          │
├──┼───┼──────────────────────┼───┼────────┤
│ 1  │朱淑慧│朱淑慧於96年12月5 日向陳雪美、陳希禎借款後，│陳雪美│各處拘役伍拾日，│
│    │      │因未能如期償還本金、利息，陳雪美、陳希禎即於│陳希禎│如易科罰金，均以│
│    │      │96年12月底某日，共同基於恐嚇之犯意聯絡，接續│      │新台幣壹仟元折算│
│    │      │以電話，及赴朱淑慧位於高雄市○○區○○街17號│      │壹日。          │
│    │      │住處，對朱淑慧恫稱「如果未依我們的意思支付利│      │                │
│    │      │息，碰到的話一定會給妳好看」、「我們會到妳家│      │                │
│    │      │找麻煩」等語，致朱淑慧心生畏懼，足生危害於朱│      │                │
│    │      │淑慧之生命、身體之安全。                    │      │                │
├──┼───┼──────────────────────┼───┼────────┤
│ 2  │賴淑真│賴淑真於97年9 月15日向陳雪美、陳希禎借款後，│陳雪美│處拘役伍拾日，如│
│    │      │因未能如期償還本金、利息，陳雪美即於97年底某│      │易科罰金，以新台│
│    │      │日，基於恐嚇之犯意，以電話對賴淑真恫稱「要是│      │幣壹仟元折算壹日│
│    │      │被我碰到，要對妳不利」等語，致賴淑真心生畏懼│      │。              │
│    │      │，足生危害於賴淑真之生命、身體之安全。      │      │                │
├──┼───┼──────────────────────┼───┼────────┤
│ 3  │孫曉嵐│孫曉嵐於98年3 月18日向陳雪美、陳希禎借款後，│陳雪美│各處拘役肆拾日，│
│    │      │因未能如期償還本金、利息，陳雪美、陳希禎、任│陳希禎│如易科罰金，均以│
│    │      │中傑即於98年3 月18日後某日，共同基於恐嚇之犯│任中傑│新台幣壹仟元折算│
│    │      │意聯絡，接續以電話，對孫曉嵐恫稱「如果妳不還│（任中│壹日。          │
│    │      │錢，我們就會常來妳家，看妳怎麼住下去」等語，│傑涉案│                │
│    │      │陳雪美更曾前往孫曉嵐位於高雄市○○區○○街17│部分由│                │
│    │      │號住處，對孫曉嵐恫稱「若不趕快還錢，最好不要│本院俟│                │
│    │      │讓我碰到，自己消失」等語，任中傑並在旁幫腔，│任中傑│                │
│    │      │致孫曉嵐心生畏懼，足生危害於孫曉嵐之生命、身│到案後│                │
│    │      │體之安全。                                  │另行審│                │
│    │      │                                            │結）  │                │
└──┴───┴──────────────────────┴───┴────────┘
附表三  扣案應沒收之物
┌──┬────────┬────┐
│編號│物品名稱        │數量    │
├──┼────────┼────┤
│1   │匕首            │1 把    │
├──┼────────┼────┤
│2   │保管條          │1 冊    │
├──┼────────┼────┤
│3   │證件影本        │1 冊    │
├──┼────────┼────┤
│4   │帳證記事簿      │3 冊    │
└──┴────────┴────┘
附表四  其餘查獲物
┌──┬────────┬────┐
│編號│物品名稱        │數量    │
├──┼────────┼────┤
│1   │彈簧條          │1 支    │
├──┼────────┼────┤
│2   │書狀            │1 冊    │
├──┼────────┼────┤
│3   │委任契約書      │1 張    │
├──┼────────┼────┤
│4   │票據            │1 冊    │
└──┴────────┴────┘

司法院資訊處製作；財團法人民間司法改革基金會備份。
